---
title: "ACS"
format: html
editor: visual
---

### Análisis de Correspondencias Simples

```{r,warning=FALSE,message=FALSE,include = FALSE}
library(readxl)
library(dplyr)
library(FactoClass)
library(knitr)
library(FactoMineR)
library(factoextra)
```


```{r,warning=FALSE,message=FALSE,include = FALSE}

setwd("C:/Users/fabia/OneDrive - Universidad Nacional de Colombia/UNAL/Descriptiva multivariada/Saber Pro/Saber Pro Unal/Saber Pro Unal/")

Resultados_Unal <- read_excel("Resultados_Unal.xlsx", sheet = "Hoja1")
Resultados_Unal <- Resultados_Unal %>% filter(!is.na(Resultados_Unal$MOD_COMUNI_ESCRITA_PUNT))
Resultados_Unal$NOM_FACULTAD[Resultados_Unal$NOM_FACULTAD == "Artes"] <- "Art"
Resultados_Unal$NOM_FACULTAD[Resultados_Unal$NOM_FACULTAD == "Ciencias"] <- "Ci"
Resultados_Unal$NOM_FACULTAD[Resultados_Unal$NOM_FACULTAD == "Derecho, ciencias políticas y sociales"] <- "DyCP"
Resultados_Unal$NOM_FACULTAD[Resultados_Unal$NOM_FACULTAD == "Medicina"] <- "Med"
Resultados_Unal$NOM_FACULTAD[Resultados_Unal$NOM_FACULTAD == "Odontología"] <- "Odon"
Resultados_Unal$NOM_FACULTAD[Resultados_Unal$NOM_FACULTAD == "Ciencias agrarias"] <- "CiAgr"
Resultados_Unal$NOM_FACULTAD[Resultados_Unal$NOM_FACULTAD == "Ciencias humanas"] <- "CiHum"
Resultados_Unal$NOM_FACULTAD[Resultados_Unal$NOM_FACULTAD == "Ciencias económicas"] <- "CiEco"
Resultados_Unal$NOM_FACULTAD[Resultados_Unal$NOM_FACULTAD == "Medicina veterinaria y zootecnia"] <- "MedVe"
Resultados_Unal$NOM_FACULTAD[Resultados_Unal$NOM_FACULTAD == "Enfermería"] <- "Enfer"
Resultados_Unal$NOM_FACULTAD[Resultados_Unal$NOM_FACULTAD == "Ingeniería"] <- "Ing"


```

### Convertir las variables cuantitativas en cualitativas

Se realiza la categorización de las variables cuantitativas por medio de sus cuartiles

```{r, echo=FALSE}
# Calcular los cuantiles (cuartiles en este caso)
cuartiles_RC <- quantile(Resultados_Unal$MOD_RAZONA_CUANTITAT_PUNT, probs = seq(0, 1, by = 0.25))
cuartiles_CE <- quantile(Resultados_Unal$MOD_COMUNI_ESCRITA_PUNT, probs = seq(0, 1, by = 0.25))
cuartiles_LC <- quantile(Resultados_Unal$MOD_LECTURA_CRITICA_PUNT, probs = seq(0, 1, by = 0.25))
cuartiles_CC <- quantile(Resultados_Unal$MOD_COMPETEN_CIUDADA_PUNT, probs = seq(0, 1, by = 0.25))
cuartiles_I <- quantile(Resultados_Unal$MOD_INGLES_PUNT, probs = seq(0, 1, by = 0.25))

Tabla_cuartiles<-rbind(cuartiles_RC,cuartiles_CE ,cuartiles_LC,cuartiles_CC,cuartiles_I)
rownames(Tabla_cuartiles) <- c("RC","CE","LC","CC","I")
kable(Tabla_cuartiles)
```

```{r,warning=FALSE,message=FALSE,include = FALSE}
# Discretizar  en cuartiles
Resultados_Unal$RC_cuartiles <- cut(Resultados_Unal$MOD_RAZONA_CUANTITAT_PUNT, 
                          breaks = cuartiles_RC, 
                          include.lowest = TRUE, 
                          labels = c("Bajo", "Medio-Bajo", "Medio-Alto", "Alto"))

Resultados_Unal$CE_cuartiles <- cut(Resultados_Unal$MOD_COMUNI_ESCRITA_PUNT, 
                          breaks = cuartiles_CE, 
                          include.lowest = TRUE, 
                          labels = c("Bajo", "Medio-Bajo", "Medio-Alto", "Alto"))

Resultados_Unal$LC_cuartiles <- cut(Resultados_Unal$MOD_LECTURA_CRITICA_PUNT, 
                          breaks = cuartiles_LC, 
                          include.lowest = TRUE, 
                          labels = c("Bajo", "Medio-Bajo", "Medio-Alto", "Alto"))

Resultados_Unal$CC_cuartiles <- cut(Resultados_Unal$MOD_COMPETEN_CIUDADA_PUNT, 
                          breaks = cuartiles_CC, 
                          include.lowest = TRUE, 
                          labels = c("Bajo", "Medio-Bajo", "Medio-Alto", "Alto"))

Resultados_Unal$I_cuartiles <- cut(Resultados_Unal$MOD_INGLES_PUNT, 
                          breaks = cuartiles_I, 
                          include.lowest = TRUE, 
                          labels = c("Bajo", "Medio-Bajo", "Medio-Alto", "Alto"))

```

```{r,echo=FALSE}
# Tabla de frecuencia de las categorías

Tabla_frecuencia<-rbind(table(Resultados_Unal$RC_cuartiles),table(Resultados_Unal$CE_cuartiles),table(Resultados_Unal$LC_cuartiles),table(Resultados_Unal$CC_cuartiles),table(Resultados_Unal$I_cuartiles))
rownames(Tabla_frecuencia) <- c("RC","CE","LC","CC","I")
kable(Tabla_frecuencia)
```

```{r, echo=FALSE}
par(mfrow = c(2, 3))

barplot(table(Resultados_Unal$RC_cuartiles), col = c("lightblue", "lightgreen", "orange", "red"),las = 2 ,main = "Distribución de RC", ylab = "Frecuencia")

barplot(table(Resultados_Unal$CE_cuartiles), col = c("lightblue", "lightgreen", "orange", "red"), las = 2, main = "Distribución de CE", ylab = "Frecuencia")

barplot(table(Resultados_Unal$LC_cuartiles), col = c("lightblue", "lightgreen", "orange", "red"), las = 2,main = "Distribución de LC", ylab = "Frecuencia")

barplot(table(Resultados_Unal$CC_cuartiles), col = c("lightblue", "lightgreen", "orange", "red"), las = 2, main = "Distribución de CC", ylab = "Frecuencia")

barplot(table(Resultados_Unal$I_cuartiles), col = c("lightblue", "lightgreen", "orange", "red"),las = 2, main = "Distribución de Ingles", ylab = "Frecuencia")
```

### Análisis de correspondencias simples respecto a las facultades

#### Razonamiento Cuantitativo

```{r, echo=FALSE}
K <- unclass(table(Resultados_Unal$NOM_FACULTAD,Resultados_Unal$RC_cuartiles))
K_add <- addmargins(K)
kable(K_add)
```

**Tabla de frecuencias relativas en porcentaje**:

```{r, echo=FALSE}
k <- sum(K)
F_add <- K_add / k
kable(round(F_add,2) )
```

**Representación gráfica de las tablas de perfiles**:

```{r,echo=FALSE}
colores <- rainbow(12, rev = TRUE)
plotct(K, "row", col = colores[1:11],nd=3, main="Perfiles fila")

```

```{r, echo=FALSE}
colores <- rainbow(12, rev = TRUE)
plotct(K, "col", col = colores[9:12], main="Perfiles Columna")
```

```{r,echo=FALSE}
acs <- dudi.coa(K, scannf=FALSE, nf=2)

```

#### **Representación simultánea de perfiles fila y columna**

```{r, echo=FALSE,warning=FALSE}
plot(acs, ex=1, ey=2, asp=1, cframe=1, gg=TRUE,ylim=c(-0.3,0.3),xlim = c(-0.7,0.7))
```

#### Comunicación escrita

```{r, echo=FALSE}
K1 <- unclass(table(Resultados_Unal$NOM_FACULTAD,Resultados_Unal$CE_cuartiles))
K_add1 <- addmargins(K1)
kable(K_add1)
```

**Tabla de frecuencias relativas en porcentaje**:

```{r, echo=FALSE}
k1 <- sum(K1)
F_add1 <- K_add1 / k1
kable(round(F_add1,2) )
```

**Representación gráfica de las tablas de perfiles**:

```{r, echo=FALSE}
colores <- rainbow(12, rev = TRUE)
plotct(K1, "row", col = colores[1:11],nd=3, main="Perfiles fila")

```

```{r, echo=FALSE}
colores <- rainbow(12, rev = TRUE)
plotct(K1, "col", col = colores[9:12], main="Perfiles Columna")
```

```{r, echo=FALSE}
acs1 <- dudi.coa(K1, scannf=FALSE, nf=2)

```

#### **Representación simultánea de perfiles fila y columna**

```{r, echo=FALSE,warning=FALSE}
plot(acs1, ex=1, ey=2, asp=1, cframe=1, gg=TRUE,ylim=c(-0.3,0.3),xlim = c(-0.7,0.7))
```

#### Lectura crítica

```{r, echo=FALSE}
K2 <- unclass(table(Resultados_Unal$NOM_FACULTAD,Resultados_Unal$LC_cuartiles))
K_add2 <- addmargins(K2)
kable(K_add2)
```

**Tabla de frecuencias relativas en porcentaje**:

```{r, echo=FALSE}
k2 <- sum(K2)
F_add2 <- K_add2 / k2
kable(round(F_add2,2) )
```

**Representación gráfica de las tablas de perfiles**:

```{r, echo=FALSE}
colores <- rainbow(12, rev = TRUE)
plotct(K2, "row", col = colores[1:11],nd=3, main="Perfiles fila")

```

```{r, echo=FALSE}
colores <- rainbow(12, rev = TRUE)
plotct(K2, "col", col = colores[9:12], main="Perfiles Columna")
```

```{r, echo=FALSE}
acs2 <- dudi.coa(K2, scannf=FALSE, nf=2)

```

#### **Representación simultánea de perfiles fila y columna**

```{r, echo=FALSE,warning=FALSE}
plot(acs2, ex=1, ey=2, asp=1, cframe=1, gg=TRUE,ylim=c(-0.3,0.3),xlim = c(-0.7,0.7))
```

#### Competencias Ciudadanas

```{r, echo=FALSE}
K3 <- unclass(table(Resultados_Unal$NOM_FACULTAD,Resultados_Unal$CC_cuartiles))
K_add3 <- addmargins(K3)
kable(K_add3)
```

**Tabla de frecuencias relativas en porcentaje**:

```{r, echo=FALSE}
k3 <- sum(K3)
F_add3 <- K_add3 / k3
kable(round(F_add3,2) )
```

**Representación gráfica de las tablas de perfiles**:

```{r, echo=FALSE}
colores <- rainbow(12, rev = TRUE)
plotct(K3, "row", col = colores[1:11],nd=3, main="Perfiles fila")

```

```{r, echo=FALSE}
colores <- rainbow(12, rev = TRUE)
plotct(K3, "col", col = colores[9:12], main="Perfiles Columna")
```

```{r, echo=FALSE}
acs3 <- dudi.coa(K3, scannf=FALSE, nf=2)

```

#### **Representación simultánea de perfiles fila y columna**

```{r, echo=FALSE,,warning=FALSE}
plot(acs3, ex=1, ey=2, asp=1, cframe=1, gg=TRUE,ylim=c(-0.3,0.3),xlim = c(-0.7,0.7))
```

#### Ingles

```{r, echo=FALSE}
K4 <- unclass(table(Resultados_Unal$NOM_FACULTAD,Resultados_Unal$I_cuartiles))
K_add4 <- addmargins(K4)
kable(K_add4)
```

**Tabla de frecuencias relativas en porcentaje**:

```{r, echo=FALSE}
k4 <- sum(K4)
F_add4 <- K_add4 / k4
kable(round(F_add4,2) )
```

**Representación gráfica de las tablas de perfiles**:

```{r, echo=FALSE}
colores <- rainbow(12, rev = TRUE)
plotct(K4, "row", col = colores[1:11],nd=3, main="Perfiles fila")

```

```{r, echo=FALSE}
colores <- rainbow(12, rev = TRUE)
plotct(K4, "col", col = colores[9:12], main="Perfiles Columna")
```

```{r, echo=FALSE}
acs4 <- dudi.coa(K4, scannf=FALSE, nf=2)

```

#### **Representación simultánea de perfiles fila y columna**

```{r, echo=FALSE,warning=FALSE}
plot(acs4, ex=1, ey=2, asp=1, cframe=1, gg=TRUE,ylim=c(-0.3,0.3),xlim = c(-0.7,0.7))
```

### Análisis de correspondencias simples respecto a las variables socioeconómicas

### Género 

#### Razonamiento Cuantitativo

```{r, echo=FALSE}

Kg <- unclass(table(Resultados_Unal$ESTU_GENERO,Resultados_Unal$RC_cuartiles))
K_addg <- addmargins(Kg)
kable(K_addg)

```

**Tabla de frecuencias relativas en porcentaje**:

```{r, echo=FALSE}
kg <- sum(Kg)
F_addg <- K_addg / kg
kable(round(F_addg,2) )
```

**Representación gráfica de las tablas de perfiles**:


```{r, echo=FALSE}
colores <- rainbow(12, rev = TRUE)
plotct(Kg, "row", col = colores[1:11],nd=3, main="Perfiles fila")

```

```{r, echo=FALSE}
colores <- rainbow(12, rev = TRUE)
plotct(Kg, "col", col = colores[9:12], main="Perfiles Columna")
```

```{r, echo=FALSE}
acsg <- dudi.coa(Kg, scannf=FALSE, nf=1)

kable(round(acsg$eig,4) )
```

#### Lectura Crítica

```{r, echo=FALSE}

Kg1 <- unclass(table(Resultados_Unal$ESTU_GENERO,Resultados_Unal$LC_cuartiles))
K_addg1 <- addmargins(Kg1)
kable(K_addg1)

```

**Tabla de frecuencias relativas en porcentaje**:

```{r, echo=FALSE}
kg1 <- sum(Kg1)
F_addg1 <- K_addg1 / kg1
kable(round(F_addg1,2) )
```

**Representación gráfica de las tablas de perfiles**:


```{r, echo=FALSE}
colores <- rainbow(12, rev = TRUE)
plotct(Kg1, "row", col = colores[1:11],nd=3, main="Perfiles fila")

```

```{r, echo=FALSE}
colores <- rainbow(12, rev = TRUE)
plotct(Kg1, "col", col = colores[9:12], main="Perfiles Columna")
```

```{r, echo=FALSE}
acsg1 <- dudi.coa(Kg1, scannf=FALSE, nf=1)

kable(round(acsg1$eig,4) )
```


#### Comunicación Escrita

```{r, echo=FALSE}

Kg2 <- unclass(table(Resultados_Unal$ESTU_GENERO,Resultados_Unal$CE_cuartiles))
K_addg2 <- addmargins(Kg2)
kable(K_addg2)

```

**Tabla de frecuencias relativas en porcentaje**:

```{r, echo=FALSE}
kg2 <- sum(Kg2)
F_addg2 <- K_addg2 / kg2
kable(round(F_addg2,2) )
```

**Representación gráfica de las tablas de perfiles**:


```{r, echo=FALSE}
colores <- rainbow(12, rev = TRUE)
plotct(Kg2, "row", col = colores[1:11],nd=3, main="Perfiles fila")

```

```{r, echo=FALSE}
colores <- rainbow(12, rev = TRUE)
plotct(Kg2, "col", col = colores[9:12], main="Perfiles Columna")
```

```{r, echo=FALSE}
acsg2 <- dudi.coa(Kg2, scannf=FALSE, nf=1)

kable(round(acsg2$eig,4) )
```





#### Competencias Ciudadanas

```{r, echo=FALSE}

Kg3 <- unclass(table(Resultados_Unal$ESTU_GENERO,Resultados_Unal$CC_cuartiles))
K_addg3 <- addmargins(Kg3)
kable(K_addg3)

```

**Tabla de frecuencias relativas en porcentaje**:

```{r, echo=FALSE}
kg3 <- sum(Kg3)
F_addg3 <- K_addg3 / kg3
kable(round(F_addg3,2) )
```

**Representación gráfica de las tablas de perfiles**:


```{r, echo=FALSE}
colores <- rainbow(12, rev = TRUE)
plotct(Kg3, "row", col = colores[1:11],nd=3, main="Perfiles fila")

```

```{r, echo=FALSE}
colores <- rainbow(12, rev = TRUE)
plotct(Kg3, "col", col = colores[9:12], main="Perfiles Columna")
```

```{r, echo=FALSE}
acsg3 <- dudi.coa(Kg3, scannf=FALSE, nf=1)

kable(round(acsg3$eig,4) )
```


#### Ingles

```{r, echo=FALSE}

Kg4 <- unclass(table(Resultados_Unal$ESTU_GENERO,Resultados_Unal$I_cuartiles))
K_addg4 <- addmargins(Kg4)
kable(K_addg4)

```

**Tabla de frecuencias relativas en porcentaje**:

```{r, echo=FALSE}
kg4 <- sum(Kg4)
F_addg4 <- K_addg4 / kg4
kable(round(F_addg4,2) )
```

**Representación gráfica de las tablas de perfiles**:


```{r, echo=FALSE}
colores <- rainbow(12, rev = TRUE)
plotct(Kg4, "row", col = colores[1:11],nd=3, main="Perfiles fila")

```

```{r, echo=FALSE}
colores <- rainbow(12, rev = TRUE)
plotct(Kg4, "col", col = colores[9:12], main="Perfiles Columna")
```

```{r, echo=FALSE}
acsg4 <- dudi.coa(Kg4, scannf=FALSE, nf=1)
kable(round(acsg4$eig,4) )
```

### Pago Matricula padres

#### Razonamiento Cuantitativo


```{r, echo=FALSE}

Kp <- unclass(table(Resultados_Unal$ESTU_PAGOMATRICULAPADRES,Resultados_Unal$RC_cuartiles))
K_addp <- addmargins(Kp)
kable(K_addp)

```

**Tabla de frecuencias relativas en porcentaje**:

```{r, echo=FALSE}
kp <- sum(Kp)
F_addp <- K_addp / kp
kable(round(F_addp,2) )
```

**Representación gráfica de las tablas de perfiles**:


```{r, echo=FALSE}
colores <- rainbow(12, rev = TRUE)
plotct(Kp, "row", col = colores[1:11],nd=3, main="Perfiles fila")

```

```{r, echo=FALSE}
colores <- rainbow(12, rev = TRUE)
plotct(Kp, "col", col = colores[9:12], main="Perfiles Columna")
```

```{r, echo=FALSE}
acsp <- dudi.coa(Kp, scannf=FALSE, nf=2)
kable(round(acsp$eig,4) )
```


#### Comunicación escrita


```{r, echo=FALSE}

Kp1 <- unclass(table(Resultados_Unal$ESTU_PAGOMATRICULAPADRES,Resultados_Unal$CE_cuartiles))
K_addp1 <- addmargins(Kp1)
kable(K_addp1)

```

**Tabla de frecuencias relativas en porcentaje**:

```{r, echo=FALSE}
kp1 <- sum(Kp1)
F_addp1 <- K_addp1 / kp1
kable(round(F_addp1,2) )
```

**Representación gráfica de las tablas de perfiles**:


```{r, echo=FALSE}
colores <- rainbow(12, rev = TRUE)
plotct(Kp1, "row", col = colores[1:11],nd=3, main="Perfiles fila")

```

```{r, echo=FALSE}
colores <- rainbow(12, rev = TRUE)
plotct(Kp1, "col", col = colores[9:12], main="Perfiles Columna")
```

```{r, echo=FALSE}
acsp1 <- dudi.coa(Kp1, scannf=FALSE, nf=2)
kable(round(acsp1$eig,4) )
```


#### Lectura Crítica


```{r, echo=FALSE}

Kp2 <- unclass(table(Resultados_Unal$ESTU_PAGOMATRICULAPADRES,Resultados_Unal$LC_cuartiles))
K_addp2 <- addmargins(Kp2)
kable(K_addp2)

```

**Tabla de frecuencias relativas en porcentaje**:

```{r, echo=FALSE}
kp2 <- sum(Kp2)
F_addp2 <- K_addp2 / kp2
kable(round(F_addp2,2) )
```

**Representación gráfica de las tablas de perfiles**:


```{r, echo=FALSE}
colores <- rainbow(12, rev = TRUE)
plotct(Kp2, "row", col = colores[1:11],nd=3, main="Perfiles fila")

```

```{r, echo=FALSE}
colores <- rainbow(12, rev = TRUE)
plotct(Kp2, "col", col = colores[9:12], main="Perfiles Columna")
```

```{r, echo=FALSE}
acsp2 <- dudi.coa(Kp2, scannf=FALSE, nf=2)
kable(round(acsp2$eig,4) )
```


#### Competencias Ciudadanas


```{r, echo=FALSE}

Kp3 <- unclass(table(Resultados_Unal$ESTU_PAGOMATRICULAPADRES,Resultados_Unal$CC_cuartiles))
K_addp3 <- addmargins(Kp3)
kable(K_addp3)

```

**Tabla de frecuencias relativas en porcentaje**:

```{r, echo=FALSE}
kp3 <- sum(Kp3)
F_addp3 <- K_addp3 / kp3
kable(round(F_addp3,2) )
```

**Representación gráfica de las tablas de perfiles**:


```{r, echo=FALSE}
colores <- rainbow(12, rev = TRUE)
plotct(Kp3, "row", col = colores[1:11],nd=3, main="Perfiles fila")

```

```{r, echo=FALSE}
colores <- rainbow(12, rev = TRUE)
plotct(Kp3, "col", col = colores[9:12], main="Perfiles Columna")
```

```{r, echo=FALSE}
acsp3 <- dudi.coa(Kp3, scannf=FALSE, nf=2)
kable(round(acsp3$eig,4) )
```

#### Ingles


```{r, echo=FALSE}

Kp4 <- unclass(table(Resultados_Unal$ESTU_PAGOMATRICULAPADRES,Resultados_Unal$I_cuartiles))
K_addp4 <- addmargins(Kp4)
kable(K_addp4)

```

**Tabla de frecuencias relativas en porcentaje**:

```{r, echo=FALSE}
kp4 <- sum(Kp4)
F_addp4 <- K_addp4 / kp4
kable(round(F_addp4,2) )
```

**Representación gráfica de las tablas de perfiles**:


```{r, echo=FALSE}
colores <- rainbow(12, rev = TRUE)
plotct(Kp4, "row", col = colores[1:11],nd=3, main="Perfiles fila")

```

```{r, echo=FALSE}
colores <- rainbow(12, rev = TRUE)
plotct(Kp4, "col", col = colores[9:12], main="Perfiles Columna")
```

```{r, echo=FALSE}
acsp4 <- dudi.coa(Kp4, scannf=FALSE, nf=2)
kable(round(acsp4$eig,4) )
```

### Edad

Se realiza la categorización de las variable cuantitativa por medio de sus cuartiles

```{r, echo=FALSE}
# Calcular los cuantiles (cuartiles en este caso)
diferencia <- as.numeric(difftime("2018-12-31",Resultados_Unal$ESTU_FECHANACIMIENTO, units = "days"))

Resultados_Unal$Edad <- diferencia / 365.25 


cuartiles_edad <- quantile(Resultados_Unal$Edad, probs = seq(0, 1, by = 0.25))
kable(cuartiles_edad)

```
```{r,warning=FALSE,message=FALSE,include = FALSE}
# Discretizar  en cuartiles
Resultados_Unal$Edad_cuartiles <- cut(Resultados_Unal$Edad, 
                          breaks = cuartiles_edad, 
                          include.lowest = TRUE, 
                          labels = c("19.82-22.64", "22.64-23.68", "23.68-25.57", "25.57-64.29"))

```

```{r, echo=FALSE}
kable(table(Resultados_Unal$Edad_cuartiles))
```
```{r ,echo=FALSE}
barplot(table(Resultados_Unal$Edad_cuartiles), col = c("lightblue", "lightgreen", "orange", "red"),las = 2 ,main = "Distribución de Edades", ylab = "Frecuencia")
```

#### Razonamiento Cuantitativo


```{r, echo=FALSE}

Ke <- unclass(table(Resultados_Unal$Edad_cuartiles,Resultados_Unal$RC_cuartiles))
K_adde <- addmargins(Ke)
kable(K_adde)

```

**Tabla de frecuencias relativas en porcentaje**:

```{r, echo=FALSE}
ke <- sum(Ke)
F_adde <- K_adde / ke
kable(round(F_adde,2) )
```

**Representación gráfica de las tablas de perfiles**:


```{r, echo=FALSE}
colores <- rainbow(12, rev = TRUE)
plotct(Ke, "row", col = colores[1:11],nd=3, main="Perfiles fila")

```

```{r, echo=FALSE}
colores <- rainbow(12, rev = TRUE)
plotct(Ke, "col", col = colores[9:12], main="Perfiles Columna")
```

```{r, echo=FALSE}
acse <- dudi.coa(Ke, scannf=FALSE, nf=2) 
kable(round(acse$eig,4) )
```

```{r, echo=FALSE,warning=FALSE}
plot(acse, ex=1, ey=2, asp=1, cframe=1, gg=TRUE,ylim=c(-0.2,0.2),xlim = c(-0.4,0.4))
```

#### Comunicación Escrita


```{r, echo=FALSE}

Ke1 <- unclass(table(Resultados_Unal$Edad_cuartiles,Resultados_Unal$CE_cuartiles))
K_adde1 <- addmargins(Ke1)
kable(K_adde1)

```

**Tabla de frecuencias relativas en porcentaje**:

```{r, echo=FALSE}
ke1 <- sum(Ke1)
F_adde1 <- K_adde1 / ke1
kable(round(F_adde1,2) )
```

**Representación gráfica de las tablas de perfiles**:


```{r, echo=FALSE}
colores <- rainbow(12, rev = TRUE)
plotct(Ke1, "row", col = colores[1:11],nd=3, main="Perfiles fila")

```

```{r, echo=FALSE}
colores <- rainbow(12, rev = TRUE)
plotct(Ke1, "col", col = colores[9:12], main="Perfiles Columna")
```

```{r, echo=FALSE}
acse1 <- dudi.coa(Ke1, scannf=FALSE, nf=2) 
kable(round(acse1$eig,4) )
```

```{r, echo=FALSE,warning=FALSE}
plot(acse1, ex=1, ey=2, asp=1, cframe=1, gg=TRUE,ylim=c(-0.2,0.2),xlim = c(-0.4,0.4))
```


#### Lectura Crítica


```{r, echo=FALSE}

Ke2 <- unclass(table(Resultados_Unal$Edad_cuartiles,Resultados_Unal$LC_cuartiles))
K_adde2 <- addmargins(Ke2)
kable(K_adde2)

```

**Tabla de frecuencias relativas en porcentaje**:

```{r, echo=FALSE}
ke2 <- sum(Ke2)
F_adde2 <- K_adde2 / ke2
kable(round(F_adde2,2) )
```

**Representación gráfica de las tablas de perfiles**:


```{r, echo=FALSE}
colores <- rainbow(12, rev = TRUE)
plotct(Ke2, "row", col = colores[1:11],nd=3, main="Perfiles fila")

```

```{r, echo=FALSE}
colores <- rainbow(12, rev = TRUE)
plotct(Ke2, "col", col = colores[9:12], main="Perfiles Columna")
```

```{r, echo=FALSE}
acse2 <- dudi.coa(Ke2, scannf=FALSE, nf=2) 
kable(round(acse2$eig,4) )
```

```{r, echo=FALSE,warning=FALSE}
plot(acse2, ex=1, ey=2, asp=1, cframe=1, gg=TRUE,ylim=c(-0.2,0.2),xlim = c(-0.4,0.4))
```



#### Competencias Ciudadanas


```{r, echo=FALSE}

Ke3 <- unclass(table(Resultados_Unal$Edad_cuartiles,Resultados_Unal$CC_cuartiles))
K_adde3 <- addmargins(Ke3)
kable(K_adde3)

```

**Tabla de frecuencias relativas en porcentaje**:

```{r, echo=FALSE}
ke3 <- sum(Ke3)
F_adde3 <- K_adde3 / ke3
kable(round(F_adde3,2) )
```

**Representación gráfica de las tablas de perfiles**:


```{r, echo=FALSE}
colores <- rainbow(12, rev = TRUE)
plotct(Ke3, "row", col = colores[1:11],nd=3, main="Perfiles fila")

```

```{r, echo=FALSE}
colores <- rainbow(12, rev = TRUE)
plotct(Ke3, "col", col = colores[9:12], main="Perfiles Columna")
```

```{r, echo=FALSE}
acse3 <- dudi.coa(Ke3, scannf=FALSE, nf=2) 
kable(round(acse3$eig,4) )
```

```{r, echo=FALSE,warning=FALSE}
plot(acse3, ex=1, ey=2, asp=1, cframe=1, gg=TRUE,ylim=c(-0.2,0.2),xlim = c(-0.4,0.4))
```



#### Ingles


```{r, echo=FALSE}

Ke4 <- unclass(table(Resultados_Unal$Edad_cuartiles,Resultados_Unal$I_cuartiles))
K_adde4 <- addmargins(Ke4)
kable(K_adde4)

```

**Tabla de frecuencias relativas en porcentaje**:

```{r, echo=FALSE}
ke4 <- sum(Ke4)
F_adde4 <- K_adde4 / ke4
kable(round(F_adde4,2) )
```

**Representación gráfica de las tablas de perfiles**:


```{r, echo=FALSE}
colores <- rainbow(12, rev = TRUE)
plotct(Ke4, "row", col = colores[1:11],nd=3, main="Perfiles fila")

```

```{r, echo=FALSE}
colores <- rainbow(12, rev = TRUE)
plotct(Ke4, "col", col = colores[9:12], main="Perfiles Columna")
```

```{r, echo=FALSE}
acse4 <- dudi.coa(Ke4, scannf=FALSE, nf=2) 
kable(round(acse4$eig,4) )
```

```{r, echo=FALSE,warning=FALSE}
plot(acse4, ex=1, ey=2, asp=1, cframe=1, gg=TRUE,ylim=c(-0.2,0.2),xlim = c(-0.4,0.4))
```


### Nivel educativo padres

### Madre
```{r,warning=FALSE,message=FALSE,include = FALSE}
Resultados_Unal$FAMI_EDUCACIONMADRE[Resultados_Unal$FAMI_EDUCACIONMADRE == "Educación profesional completa"] <- "EPC"
Resultados_Unal$FAMI_EDUCACIONMADRE[Resultados_Unal$FAMI_EDUCACIONMADRE == "Educación profesional incompleta"] <- "EPI"
Resultados_Unal$FAMI_EDUCACIONMADRE[Resultados_Unal$FAMI_EDUCACIONMADRE == "Ninguno"] <- "Nin"
Resultados_Unal$FAMI_EDUCACIONMADRE[Resultados_Unal$FAMI_EDUCACIONMADRE == "No Aplica"] <- "No_Apli"
Resultados_Unal$FAMI_EDUCACIONMADRE[Resultados_Unal$FAMI_EDUCACIONMADRE == "No sabe"] <- "N/S"
Resultados_Unal$FAMI_EDUCACIONMADRE[Resultados_Unal$FAMI_EDUCACIONMADRE == "Postgrado"] <- "Postg"
Resultados_Unal$FAMI_EDUCACIONMADRE[Resultados_Unal$FAMI_EDUCACIONMADRE == "Primaria completa"] <- "Pri_C"
Resultados_Unal$FAMI_EDUCACIONMADRE[Resultados_Unal$FAMI_EDUCACIONMADRE == "Primaria incompleta"] <- "Pri_I"
Resultados_Unal$FAMI_EDUCACIONMADRE[Resultados_Unal$FAMI_EDUCACIONMADRE == "Secundaria (Bachillerato) completa"] <- "Sec_C"
Resultados_Unal$FAMI_EDUCACIONMADRE[Resultados_Unal$FAMI_EDUCACIONMADRE == "Secundaria (Bachillerato) incompleta"] <- "Sec_I"

Resultados_Unal$FAMI_EDUCACIONMADRE[Resultados_Unal$FAMI_EDUCACIONMADRE == "Técnica o tecnológica completa"] <- "T_C"

Resultados_Unal$FAMI_EDUCACIONMADRE[Resultados_Unal$FAMI_EDUCACIONMADRE == "Técnica o tecnológica incompleta"] <- "T_I"


```


#### Razonamiento Cuantitativo


```{r, echo=FALSE}
Kem <- unclass(table(Resultados_Unal$FAMI_EDUCACIONMADRE,Resultados_Unal$RC_cuartiles))
K_addem <- addmargins(Kem)
kable(K_addem)

```

**Tabla de frecuencias relativas en porcentaje**:

```{r, echo=FALSE}
kem <- sum(Kem)
F_addem <- K_addem / kem
kable(round(F_addem,2) )
```

**Representación gráfica de las tablas de perfiles**:


```{r, echo=FALSE}
colores <- rainbow(12, rev = TRUE)
plotct(Kem, "row", col = colores[1:11],nd=3, main="Perfiles fila")

```

```{r, echo=FALSE}
colores <- rainbow(12, rev = TRUE)
plotct(Kem, "col", col = colores[1:15], main="Perfiles Columna")
```

```{r, echo=FALSE}
acsem <- dudi.coa(Kem, scannf=FALSE, nf=2) 
kable(round(acsem$eig,4) )
```

```{r, echo=FALSE,warning=FALSE}
plot(acsem, ex=1, ey=2, asp=1, cframe=1, gg=TRUE,ylim=c(-0.2,0.2),xlim = c(-0.7,0.7))
```



#### Comunicación Escrita


```{r, echo=FALSE}
Kem1 <- unclass(table(Resultados_Unal$FAMI_EDUCACIONMADRE,Resultados_Unal$CE_cuartiles))
K_addem1 <- addmargins(Kem1)
kable(K_addem1)

```

**Tabla de frecuencias relativas en porcentaje**:

```{r, echo=FALSE}
kem1 <- sum(Kem1)
F_addem1 <- K_addem1 / kem1
kable(round(F_addem1,2) )
```

**Representación gráfica de las tablas de perfiles**:


```{r, echo=FALSE}
colores <- rainbow(12, rev = TRUE)
plotct(Kem1, "row", col = colores[1:11],nd=3, main="Perfiles fila")

```

```{r, echo=FALSE}
colores <- rainbow(12, rev = TRUE)
plotct(Kem1, "col", col = colores[1:15], main="Perfiles Columna")
```

```{r, echo=FALSE}
acsem1 <- dudi.coa(Kem1, scannf=FALSE, nf=2) 
kable(round(acsem1$eig,4) )
```

```{r, echo=FALSE,warning=FALSE}
plot(acsem1, ex=1, ey=2, asp=1, cframe=1, gg=TRUE,ylim=c(-0.2,0.2),xlim = c(-0.7,0.7))
```



#### Lectura Critica


```{r, echo=FALSE}
Kem2 <- unclass(table(Resultados_Unal$FAMI_EDUCACIONMADRE,Resultados_Unal$LC_cuartiles))
K_addem2 <- addmargins(Kem2)
kable(K_addem2)

```

**Tabla de frecuencias relativas en porcentaje**:

```{r, echo=FALSE}
kem2 <- sum(Kem2)
F_addem2 <- K_addem2 / kem2
kable(round(F_addem2,2) )
```

**Representación gráfica de las tablas de perfiles**:


```{r, echo=FALSE}
colores <- rainbow(12, rev = TRUE)
plotct(Kem2, "row", col = colores[1:11],nd=3, main="Perfiles fila")

```

```{r, echo=FALSE}
colores <- rainbow(12, rev = TRUE)
plotct(Kem2, "col", col = colores[1:15], main="Perfiles Columna")
```

```{r, echo=FALSE}
acsem2 <- dudi.coa(Kem2, scannf=FALSE, nf=2) 
kable(round(acsem2$eig,4) )
```

```{r, echo=FALSE,warning=FALSE}
plot(acsem2, ex=1, ey=2, asp=1, cframe=1, gg=TRUE,ylim=c(-0.2,0.2),xlim = c(-0.7,0.7))
```

#### Competencias Ciudadanas


```{r, echo=FALSE}
Kem3 <- unclass(table(Resultados_Unal$FAMI_EDUCACIONMADRE,Resultados_Unal$CC_cuartiles))
K_addem3 <- addmargins(Kem3)
kable(K_addem3)

```

**Tabla de frecuencias relativas en porcentaje**:

```{r, echo=FALSE}
kem3 <- sum(Kem3)
F_addem3 <- K_addem3 / kem3
kable(round(F_addem3,2) )
```

**Representación gráfica de las tablas de perfiles**:


```{r, echo=FALSE}
colores <- rainbow(12, rev = TRUE)
plotct(Kem3, "row", col = colores[1:11],nd=3, main="Perfiles fila")

```

```{r, echo=FALSE}
colores <- rainbow(12, rev = TRUE)
plotct(Kem3, "col", col = colores[1:15], main="Perfiles Columna")
```

```{r, echo=FALSE}
acsem3 <- dudi.coa(Kem3, scannf=FALSE, nf=2) 
kable(round(acsem3$eig,4) )
```

```{r, echo=FALSE,warning=FALSE}
plot(acsem3, ex=1, ey=2, asp=1, cframe=1, gg=TRUE,ylim=c(-0.2,0.2),xlim = c(-0.7,0.7))
```


#### Ingles


```{r, echo=FALSE}
Kem4 <- unclass(table(Resultados_Unal$FAMI_EDUCACIONMADRE,Resultados_Unal$I_cuartiles))
K_addem4 <- addmargins(Kem4)
kable(K_addem4)

```

**Tabla de frecuencias relativas en porcentaje**:

```{r, echo=FALSE}
kem4 <- sum(Kem4)
F_addem4 <- K_addem4 / kem4
kable(round(F_addem4,2) )
```

**Representación gráfica de las tablas de perfiles**:


```{r, echo=FALSE}
colores <- rainbow(12, rev = TRUE)
plotct(Kem4, "row", col = colores[1:11],nd=3, main="Perfiles fila")

```

```{r, echo=FALSE}
colores <- rainbow(12, rev = TRUE)
plotct(Kem4, "col", col = colores[1:15], main="Perfiles Columna")
```

```{r, echo=FALSE}
acsem4 <- dudi.coa(Kem4, scannf=FALSE, nf=2) 
kable(round(acsem4$eig,4) )
```

```{r, echo=FALSE,warning=FALSE}
plot(acsem4, ex=1, ey=2, asp=1, cframe=1, gg=TRUE,ylim=c(-0.2,0.2),xlim = c(-0.7,0.7))
```

### Padre

```{r,warning=FALSE,message=FALSE,include = FALSE}
Resultados_Unal$FAMI_EDUCACIONPADRE[Resultados_Unal$FAMI_EDUCACIONPADRE== "Educación profesional completa"] <- "EPC"
Resultados_Unal$FAMI_EDUCACIONPADRE[Resultados_Unal$FAMI_EDUCACIONPADRE == "Educación profesional incompleta"] <- "EPI"
Resultados_Unal$FAMI_EDUCACIONPADRE[Resultados_Unal$FAMI_EDUCACIONPADRE== "Ninguno"] <- "Nin"
Resultados_Unal$FAMI_EDUCACIONPADRE[Resultados_Unal$FAMI_EDUCACIONPADRE == "No Aplica"] <- "No_Apli"
Resultados_Unal$FAMI_EDUCACIONPADRE[Resultados_Unal$FAMI_EDUCACIONPADRE== "No sabe"] <- "N/S"
Resultados_Unal$FAMI_EDUCACIONPADRE[Resultados_Unal$FAMI_EDUCACIONPADRE == "Postgrado"] <- "Postg"
Resultados_Unal$FAMI_EDUCACIONPADRE[Resultados_Unal$FAMI_EDUCACIONPADRE == "Primaria completa"] <- "Pri_C"
Resultados_Unal$FAMI_EDUCACIONPADRE[Resultados_Unal$FAMI_EDUCACIONPADRE == "Primaria incompleta"] <- "Pri_I"
Resultados_Unal$FAMI_EDUCACIONPADRE[Resultados_Unal$FAMI_EDUCACIONPADRE == "Secundaria (Bachillerato) completa"] <- "Sec_C"
Resultados_Unal$FAMI_EDUCACIONPADRE[Resultados_Unal$FAMI_EDUCACIONPADRE == "Secundaria (Bachillerato) incompleta"] <- "Sec_I"

Resultados_Unal$FAMI_EDUCACIONPADRE[Resultados_Unal$FAMI_EDUCACIONPADRE == "Técnica o tecnológica completa"] <- "T_C"

Resultados_Unal$FAMI_EDUCACIONPADRE[Resultados_Unal$FAMI_EDUCACIONPADRE == "Técnica o tecnológica incompleta"] <- "T_I"


```


#### Razonamiento Cuantitativo


```{r, echo=FALSE}
Kem <- unclass(table(Resultados_Unal$FAMI_EDUCACIONPADRE,Resultados_Unal$RC_cuartiles))
K_addem <- addmargins(Kem)
kable(K_addem)

```

**Tabla de frecuencias relativas en porcentaje**:

```{r, echo=FALSE}
kem <- sum(Kem)
F_addem <- K_addem / kem
kable(round(F_addem,2) )
```

**Representación gráfica de las tablas de perfiles**:


```{r, echo=FALSE}
colores <- rainbow(12, rev = TRUE)
plotct(Kem, "row", col = colores[1:11],nd=3, main="Perfiles fila")

```

```{r, echo=FALSE}
colores <- rainbow(12, rev = TRUE)
plotct(Kem, "col", col = colores[1:15], main="Perfiles Columna")
```

```{r, echo=FALSE}
acsem <- dudi.coa(Kem, scannf=FALSE, nf=2) 
kable(round(acsem$eig,4) )
```

```{r, echo=FALSE,warning=FALSE}
plot(acsem, ex=1, ey=2, asp=1, cframe=1, gg=TRUE,ylim=c(-0.2,0.2),xlim = c(-0.7,0.7))
```



#### Comunicación Escrita


```{r, echo=FALSE}
Kem1 <- unclass(table(Resultados_Unal$FAMI_EDUCACIONPADRE,Resultados_Unal$CE_cuartiles))
K_addem1 <- addmargins(Kem1)
kable(K_addem1)

```

**Tabla de frecuencias relativas en porcentaje**:

```{r, echo=FALSE}
kem1 <- sum(Kem1)
F_addem1 <- K_addem1 / kem1
kable(round(F_addem1,2) )
```

**Representación gráfica de las tablas de perfiles**:


```{r, echo=FALSE}
colores <- rainbow(12, rev = TRUE)
plotct(Kem1, "row", col = colores[1:11],nd=3, main="Perfiles fila")

```

```{r, echo=FALSE}
colores <- rainbow(12, rev = TRUE)
plotct(Kem1, "col", col = colores[1:15], main="Perfiles Columna")
```

```{r, echo=FALSE}
acsem1 <- dudi.coa(Kem1, scannf=FALSE, nf=2) 
kable(round(acsem1$eig,4) )
```

```{r, echo=FALSE,warning=FALSE}
plot(acsem1, ex=1, ey=2, asp=1, cframe=1, gg=TRUE,ylim=c(-0.2,0.2),xlim = c(-0.7,0.7))
```



#### Lectura Critica


```{r, echo=FALSE}
Kem2 <- unclass(table(Resultados_Unal$FAMI_EDUCACIONPADRE,Resultados_Unal$LC_cuartiles))
K_addem2 <- addmargins(Kem2)
kable(K_addem2)

```

**Tabla de frecuencias relativas en porcentaje**:

```{r, echo=FALSE}
kem2 <- sum(Kem2)
F_addem2 <- K_addem2 / kem2
kable(round(F_addem2,2) )
```

**Representación gráfica de las tablas de perfiles**:


```{r, echo=FALSE}
colores <- rainbow(12, rev = TRUE)
plotct(Kem2, "row", col = colores[1:11],nd=3, main="Perfiles fila")

```

```{r, echo=FALSE}
colores <- rainbow(12, rev = TRUE)
plotct(Kem2, "col", col = colores[1:15], main="Perfiles Columna")
```

```{r, echo=FALSE}
acsem2 <- dudi.coa(Kem2, scannf=FALSE, nf=2) 
kable(round(acsem2$eig,4) )
```

```{r, echo=FALSE,warning=FALSE}
plot(acsem2, ex=1, ey=2, asp=1, cframe=1, gg=TRUE,ylim=c(-0.2,0.2),xlim = c(-0.7,0.7))
```

#### Competencias Ciudadanas


```{r, echo=FALSE}
Kem3 <- unclass(table(Resultados_Unal$FAMI_EDUCACIONPADRE,Resultados_Unal$CC_cuartiles))
K_addem3 <- addmargins(Kem3)
kable(K_addem3)

```

**Tabla de frecuencias relativas en porcentaje**:

```{r, echo=FALSE}
kem3 <- sum(Kem3)
F_addem3 <- K_addem3 / kem3
kable(round(F_addem3,2) )
```

**Representación gráfica de las tablas de perfiles**:


```{r, echo=FALSE}
colores <- rainbow(12, rev = TRUE)
plotct(Kem3, "row", col = colores[1:11],nd=3, main="Perfiles fila")

```

```{r, echo=FALSE}
colores <- rainbow(12, rev = TRUE)
plotct(Kem3, "col", col = colores[1:15], main="Perfiles Columna")
```

```{r, echo=FALSE}
acsem3 <- dudi.coa(Kem3, scannf=FALSE, nf=2) 
kable(round(acsem3$eig,4) )
```

```{r, echo=FALSE,warning=FALSE}
plot(acsem3, ex=1, ey=2, asp=1, cframe=1, gg=TRUE,ylim=c(-0.2,0.2),xlim = c(-0.7,0.7))
```


#### Ingles


```{r, echo=FALSE}
Kem4 <- unclass(table(Resultados_Unal$FAMI_EDUCACIONPADRE,Resultados_Unal$I_cuartiles))
K_addem4 <- addmargins(Kem4)
kable(K_addem4)

```

**Tabla de frecuencias relativas en porcentaje**:

```{r, echo=FALSE}
kem4 <- sum(Kem4)
F_addem4 <- K_addem4 / kem4
kable(round(F_addem4,2) )
```

**Representación gráfica de las tablas de perfiles**:


```{r, echo=FALSE}
colores <- rainbow(12, rev = TRUE)
plotct(Kem4, "row", col = colores[1:11],nd=3, main="Perfiles fila")

```

```{r, echo=FALSE}
colores <- rainbow(12, rev = TRUE)
plotct(Kem4, "col", col = colores[1:15], main="Perfiles Columna")
```

```{r, echo=FALSE}
acsem4 <- dudi.coa(Kem4, scannf=FALSE, nf=2) 
kable(round(acsem4$eig,4) )
```

```{r, echo=FALSE,warning=FALSE}
plot(acsem4, ex=1, ey=2, asp=1, cframe=1, gg=TRUE,ylim=c(-0.2,0.2),xlim = c(-0.7,0.7))
```


### Valor Matricula

```{r,warning=FALSE,message=FALSE,include = FALSE}
Resultados_Unal$ESTU_VALORMATRICULAUNIVERSIDAD[Resultados_Unal$ESTU_VALORMATRICULAUNIVERSIDAD== "Entre 1 millón y menos de 2.5 millones"] <- "1m-2.5m"
Resultados_Unal$ESTU_VALORMATRICULAUNIVERSIDAD[Resultados_Unal$ESTU_VALORMATRICULAUNIVERSIDAD== "Entre 2.5 millones y menos de 4 millones"] <- "2.5m-4m"
Resultados_Unal$ESTU_VALORMATRICULAUNIVERSIDAD[Resultados_Unal$ESTU_VALORMATRICULAUNIVERSIDAD== "Entre 4 millones y menos de 5.5 millones"] <- "4m-5.5m"
Resultados_Unal$ESTU_VALORMATRICULAUNIVERSIDAD[Resultados_Unal$ESTU_VALORMATRICULAUNIVERSIDAD== "Entre 5.5 millones y menos de 7 millones"] <- "5.5m-7m"
Resultados_Unal$ESTU_VALORMATRICULAUNIVERSIDAD[Resultados_Unal$ESTU_VALORMATRICULAUNIVERSIDAD== "Entre 500 mil y menos de 1 millón"] <- "500mil-1m"
Resultados_Unal$ESTU_VALORMATRICULAUNIVERSIDAD[Resultados_Unal$ESTU_VALORMATRICULAUNIVERSIDAD== "Más de 7 millones"] <- "<7"
Resultados_Unal$ESTU_VALORMATRICULAUNIVERSIDAD[Resultados_Unal$ESTU_VALORMATRICULAUNIVERSIDAD== "Menos de 500 mil"] <- ">500mil"
Resultados_Unal$ESTU_VALORMATRICULAUNIVERSIDAD[Resultados_Unal$ESTU_VALORMATRICULAUNIVERSIDAD== "No pagó matrícula"] <- "NPM"
Resultados_Unal$ESTU_VALORMATRICULAUNIVERSIDAD[Resultados_Unal$ESTU_VALORMATRICULAUNIVERSIDAD== "No Sabe"] <- "N/S"

```

#### Razonamiento Cuantitativo

```{r, echo=FALSE}
KV <- unclass(table(Resultados_Unal$ESTU_VALORMATRICULAUNIVERSIDAD,Resultados_Unal$RC_cuartiles))
K_addV <- addmargins(KV)
kable(K_addV)

```

**Tabla de frecuencias relativas en porcentaje**:

```{r, echo=FALSE}
kV <- sum(KV)
F_addV <- K_addV / kV
kable(round(F_addV,4) )
```

**Representación gráfica de las tablas de perfiles**:


```{r, echo=FALSE}
colores <- rainbow(12, rev = TRUE)
plotct(KV, "row", col = colores[1:11],nd=3, main="Perfiles fila")

```

```{r, echo=FALSE}
colores <- rainbow(12, rev = TRUE)
plotct(KV, "col", col = colores[1:15], main="Perfiles Columna")
```

```{r, echo=FALSE}
acsV <- dudi.coa(KV, scannf=FALSE, nf=2) 
kable(round(acsV$eig,4) )
```

```{r, echo=FALSE,warning=FALSE}
plot(acsV, ex=1, ey=2, asp=1, cframe=1, gg=TRUE,ylim=c(-0.8,0.8),xlim = c(-1,1))
```


#### Comunicación Escrita

```{r, echo=FALSE}
KV <- unclass(table(Resultados_Unal$ESTU_VALORMATRICULAUNIVERSIDAD,Resultados_Unal$CE_cuartiles))
K_addV <- addmargins(KV)
kable(K_addV)

```

**Tabla de frecuencias relativas en porcentaje**:

```{r, echo=FALSE}
kV <- sum(KV)
F_addV <- K_addV / kV
kable(round(F_addV,2) )
```

**Representación gráfica de las tablas de perfiles**:


```{r, echo=FALSE}
colores <- rainbow(12, rev = TRUE)
plotct(KV, "row", col = colores[1:11],nd=3, main="Perfiles fila")

```

```{r, echo=FALSE}
colores <- rainbow(12, rev = TRUE)
plotct(KV, "col", col = colores[1:15], main="Perfiles Columna")
```

```{r, echo=FALSE}
acsV <- dudi.coa(KV, scannf=FALSE, nf=2) 
kable(round(acsV$eig,4) )
```

```{r, echo=FALSE,warning=FALSE}
plot(acsV, ex=1, ey=2, asp=1, cframe=1, gg=TRUE,ylim=c(-0.8,0.8),xlim = c(-1,1))
```



#### Lectura Crítica

```{r, echo=FALSE}
KV <- unclass(table(Resultados_Unal$ESTU_VALORMATRICULAUNIVERSIDAD,Resultados_Unal$LC_cuartiles))
K_addV <- addmargins(KV)
kable(K_addV)

```

**Tabla de frecuencias relativas en porcentaje**:

```{r, echo=FALSE}
kV <- sum(KV)
F_addV <- K_addV / kV
kable(round(F_addV,2) )
```

**Representación gráfica de las tablas de perfiles**:


```{r, echo=FALSE}
colores <- rainbow(12, rev = TRUE)
plotct(KV, "row", col = colores[1:11],nd=3, main="Perfiles fila")

```

```{r, echo=FALSE}
colores <- rainbow(12, rev = TRUE)
plotct(KV, "col", col = colores[1:15], main="Perfiles Columna")
```

```{r, echo=FALSE}
acsV <- dudi.coa(KV, scannf=FALSE, nf=2) 
kable(round(acsV$eig,4) )
```

```{r, echo=FALSE,warning=FALSE}
plot(acsV, ex=1, ey=2, asp=1, cframe=1, gg=TRUE,ylim=c(-0.8,0.8),xlim = c(-1,1))
```




#### Competencias Ciudadanas

```{r, echo=FALSE}
KV <- unclass(table(Resultados_Unal$ESTU_VALORMATRICULAUNIVERSIDAD,Resultados_Unal$CC_cuartiles))
K_addV <- addmargins(KV)
kable(K_addV)

```

**Tabla de frecuencias relativas en porcentaje**:

```{r, echo=FALSE}
kV <- sum(KV)
F_addV <- K_addV / kV
kable(round(F_addV,2) )
```

**Representación gráfica de las tablas de perfiles**:


```{r, echo=FALSE}
colores <- rainbow(12, rev = TRUE)
plotct(KV, "row", col = colores[1:11],nd=3, main="Perfiles fila")

```

```{r, echo=FALSE}
colores <- rainbow(12, rev = TRUE)
plotct(KV, "col", col = colores[1:15], main="Perfiles Columna")
```

```{r, echo=FALSE}
acsV <- dudi.coa(KV, scannf=FALSE, nf=2) 
kable(round(acsV$eig,4) )
```

```{r, echo=FALSE,warning=FALSE}
plot(acsV, ex=1, ey=2, asp=1, cframe=1, gg=TRUE,ylim=c(-0.8,0.8),xlim = c(-1,1))
```




#### Ingles

```{r, echo=FALSE}
KV <- unclass(table(Resultados_Unal$ESTU_VALORMATRICULAUNIVERSIDAD,Resultados_Unal$I_cuartiles))
K_addV <- addmargins(KV)
kable(K_addV)

```

**Tabla de frecuencias relativas en porcentaje**:

```{r, echo=FALSE}
kV <- sum(KV)
F_addV <- K_addV / kV
kable(round(F_addV,4) )
```

**Representación gráfica de las tablas de perfiles**:


```{r, echo=FALSE}
colores <- rainbow(12, rev = TRUE)
plotct(KV, "row", col = colores[1:11],nd=3, main="Perfiles fila")

```

```{r, echo=FALSE}
colores <- rainbow(12, rev = TRUE)
plotct(KV, "col", col = colores[1:15], main="Perfiles Columna")
```

```{r, echo=FALSE}
acsV <- dudi.coa(KV, scannf=FALSE, nf=2) 
kable(round(acsV$eig,4) )
```

```{r, echo=FALSE,warning=FALSE}
plot(acsV, ex=1, ey=2, asp=1, cframe=1, gg=TRUE,ylim=c(-1,1),xlim = c(-1.5,1.5))
```

### Horas de trabajo semanal

```{r,warning=FALSE,message=FALSE,include = FALSE}
Resultados_Unal$ESTU_HORASSEMANATRABAJA[Resultados_Unal$ESTU_HORASSEMANATRABAJA== "0"] <- "0h"
Resultados_Unal$ESTU_HORASSEMANATRABAJA[Resultados_Unal$ESTU_HORASSEMANATRABAJA== "Entre 11 y 20 horas"] <- "11h-20h"
Resultados_Unal$ESTU_HORASSEMANATRABAJA[Resultados_Unal$ESTU_HORASSEMANATRABAJA== "Entre 21 y 30 horas"] <- "21h-30h"
Resultados_Unal$ESTU_HORASSEMANATRABAJA[Resultados_Unal$ESTU_HORASSEMANATRABAJA== "Más de 30 horas"] <- "<30h"
Resultados_Unal$ESTU_HORASSEMANATRABAJA[Resultados_Unal$ESTU_HORASSEMANATRABAJA== "Menos de 10 horas"] <- ">30h"
Resultados_Unal$ESTU_HORASSEMANATRABAJA[Resultados_Unal$ESTU_HORASSEMANATRABAJA== "No Sabe"] <- "N/S"

```

#### Razonamiento Cuantitativo

```{r, echo=FALSE}
Kt <- unclass(table(Resultados_Unal$ESTU_HORASSEMANATRABAJA,Resultados_Unal$RC_cuartiles))
K_addt <- addmargins(Kt)
kable(K_addt)

```

**Tabla de frecuencias relativas en porcentaje**:

```{r, echo=FALSE}
kt <- sum(Kt)
F_addt <- K_addt / kt
kable(round(F_addt,4) )
```

**Representación gráfica de las tablas de perfiles**:


```{r, echo=FALSE}
colores <- rainbow(12, rev = TRUE)
plotct(Kt, "row", col = colores[1:11],nd=3, main="Perfiles fila")

```

```{r, echo=FALSE}
colores <- rainbow(12, rev = TRUE)
plotct(Kt, "col", col = colores[1:15], main="Perfiles Columna")
```

```{r, echo=FALSE}
acst <- dudi.coa(Kt, scannf=FALSE, nf=2) 
kable(round(acst$eig,4) )
```

```{r, echo=FALSE,warning=FALSE}
plot(acst, ex=1, ey=2, asp=1, cframe=1, gg=TRUE,ylim=c(-0.4,0.4),xlim = c(-0.4,0.4))
```

#### Comunicación Escrita

```{r, echo=FALSE}
Kt <- unclass(table(Resultados_Unal$ESTU_HORASSEMANATRABAJA,Resultados_Unal$CE_cuartiles))
K_addt <- addmargins(Kt)
kable(K_addt)

```

**Tabla de frecuencias relativas en porcentaje**:

```{r, echo=FALSE}
kt <- sum(Kt)
F_addt <- K_addt / kt
kable(round(F_addt,4) )
```

**Representación gráfica de las tablas de perfiles**:


```{r, echo=FALSE}
colores <- rainbow(12, rev = TRUE)
plotct(Kt, "row", col = colores[1:11],nd=3, main="Perfiles fila")

```

```{r, echo=FALSE}
colores <- rainbow(12, rev = TRUE)
plotct(Kt, "col", col = colores[1:15], main="Perfiles Columna")
```

```{r, echo=FALSE}
acst <- dudi.coa(Kt, scannf=FALSE, nf=2) 
kable(round(acst$eig,4) )
```

```{r, echo=FALSE,warning=FALSE}
plot(acst, ex=1, ey=2, asp=1, cframe=1, gg=TRUE,ylim=c(-0.4,0.4),xlim = c(-0.4,0.4))
```

#### Lectura Crítica

```{r, echo=FALSE}
Kt <- unclass(table(Resultados_Unal$ESTU_HORASSEMANATRABAJA,Resultados_Unal$LC_cuartiles))
K_addt <- addmargins(Kt)
kable(K_addt)

```

**Tabla de frecuencias relativas en porcentaje**:

```{r, echo=FALSE}
kt <- sum(Kt)
F_addt <- K_addt / kt
kable(round(F_addt,4) )
```

**Representación gráfica de las tablas de perfiles**:


```{r, echo=FALSE}
colores <- rainbow(12, rev = TRUE)
plotct(Kt, "row", col = colores[1:11],nd=3, main="Perfiles fila")

```

```{r, echo=FALSE}
colores <- rainbow(12, rev = TRUE)
plotct(Kt, "col", col = colores[1:15], main="Perfiles Columna")
```

```{r, echo=FALSE}
acst <- dudi.coa(Kt, scannf=FALSE, nf=2) 
kable(round(acst$eig,4) )
```

```{r, echo=FALSE,warning=FALSE}
plot(acst, ex=1, ey=2, asp=1, cframe=1, gg=TRUE,ylim=c(-0.4,0.4),xlim = c(-0.4,0.4))
```

#### Competencias Ciudadanas

```{r, echo=FALSE}
Kt <- unclass(table(Resultados_Unal$ESTU_HORASSEMANATRABAJA,Resultados_Unal$CC_cuartiles))
K_addt <- addmargins(Kt)
kable(K_addt)

```

**Tabla de frecuencias relativas en porcentaje**:

```{r, echo=FALSE}
kt <- sum(Kt)
F_addt <- K_addt / kt
kable(round(F_addt,4) )
```

**Representación gráfica de las tablas de perfiles**:


```{r, echo=FALSE}
colores <- rainbow(12, rev = TRUE)
plotct(Kt, "row", col = colores[1:11],nd=3, main="Perfiles fila")

```

```{r, echo=FALSE}
colores <- rainbow(12, rev = TRUE)
plotct(Kt, "col", col = colores[1:15], main="Perfiles Columna")
```

```{r, echo=FALSE}
acst <- dudi.coa(Kt, scannf=FALSE, nf=2) 
kable(round(acst$eig,4) )
```

```{r, echo=FALSE,warning=FALSE}
plot(acst, ex=1, ey=2, asp=1, cframe=1, gg=TRUE,ylim=c(-0.4,0.4),xlim = c(-0.4,0.4))
```


#### Ingles

```{r, echo=FALSE}
Kt <- unclass(table(Resultados_Unal$ESTU_HORASSEMANATRABAJA,Resultados_Unal$I_cuartiles))
K_addt <- addmargins(Kt)
kable(K_addt)

```

**Tabla de frecuencias relativas en porcentaje**:

```{r, echo=FALSE}
kt <- sum(Kt)
F_addt <- K_addt / kt
kable(round(F_addt,4) )
```

**Representación gráfica de las tablas de perfiles**:


```{r, echo=FALSE}
colores <- rainbow(12, rev = TRUE)
plotct(Kt, "row", col = colores[1:11],nd=3, main="Perfiles fila")

```

```{r, echo=FALSE}
colores <- rainbow(12, rev = TRUE)
plotct(Kt, "col", col = colores[1:15], main="Perfiles Columna")
```

```{r, echo=FALSE}
acst <- dudi.coa(Kt, scannf=FALSE, nf=2) 
kable(round(acst$eig,4) )
```

```{r, echo=FALSE,warning=FALSE}
plot(acst, ex=1, ey=2, asp=1, cframe=1, gg=TRUE,ylim=c(-0.4,0.4),xlim = c(-0.4,0.4))
```

### Estrato Socioeconomico


#### Razonamiento Cuantitativo

```{r, echo=FALSE}
Kes <- unclass(table(Resultados_Unal$FAMI_ESTRATOVIVIENDA,Resultados_Unal$RC_cuartiles))
K_addes <- addmargins(Kes)
kable(K_addes)

```

**Tabla de frecuencias relativas en porcentaje**:

```{r, echo=FALSE}
kes <- sum(Kes)
F_addes <- K_addes / kes
kable(round(F_addes,4) )
```

**Representación gráfica de las tablas de perfiles**:


```{r, echo=FALSE}
colores <- rainbow(12, rev = TRUE)
plotct(Kes, "row", col = colores[1:11],nd=3, main="Perfiles fila")

```

```{r, echo=FALSE}
colores <- rainbow(12, rev = TRUE)
plotct(Kes, "col", col = colores[1:15], main="Perfiles Columna")
```

```{r, echo=FALSE}
acses <- dudi.coa(Kes, scannf=FALSE, nf=2) 
kable(round(acses$eig,4) )
```

```{r, echo=FALSE,warning=FALSE}
plot(acses, ex=1, ey=2, asp=1, cframe=1, gg=TRUE,ylim=c(-0.4,0.4),xlim = c(-0.8,0.8))
```


#### Comunicación Escrita

```{r, echo=FALSE}
Kes <- unclass(table(Resultados_Unal$FAMI_ESTRATOVIVIENDA,Resultados_Unal$CE_cuartiles))
K_addes <- addmargins(Kes)
kable(K_addes)

```

**Tabla de frecuencias relativas en porcentaje**:

```{r, echo=FALSE}
kes <- sum(Kes)
F_addes <- K_addes / kes
kable(round(F_addes,4) )
```

**Representación gráfica de las tablas de perfiles**:


```{r, echo=FALSE}
colores <- rainbow(12, rev = TRUE)
plotct(Kes, "row", col = colores[1:11],nd=3, main="Perfiles fila")

```

```{r, echo=FALSE}
colores <- rainbow(12, rev = TRUE)
plotct(Kes, "col", col = colores[1:15], main="Perfiles Columna")
```

```{r, echo=FALSE}
acses <- dudi.coa(Kes, scannf=FALSE, nf=2) 
kable(round(acses$eig,4) )
```

```{r, echo=FALSE,warning=FALSE}
plot(acses, ex=1, ey=2, asp=1, cframe=1, gg=TRUE,ylim=c(-0.4,0.4),xlim = c(-0.8,0.8))
```


#### Lectura Critica

```{r, echo=FALSE}
Kes <- unclass(table(Resultados_Unal$FAMI_ESTRATOVIVIENDA,Resultados_Unal$LC_cuartiles))
K_addes <- addmargins(Kes)
kable(K_addes)

```

**Tabla de frecuencias relativas en porcentaje**:

```{r, echo=FALSE}
kes <- sum(Kes)
F_addes <- K_addes / kes
kable(round(F_addes,4) )
```

**Representación gráfica de las tablas de perfiles**:


```{r, echo=FALSE}
colores <- rainbow(12, rev = TRUE)
plotct(Kes, "row", col = colores[1:11],nd=3, main="Perfiles fila")

```

```{r, echo=FALSE}
colores <- rainbow(12, rev = TRUE)
plotct(Kes, "col", col = colores[1:15], main="Perfiles Columna")
```

```{r, echo=FALSE}
acses <- dudi.coa(Kes, scannf=FALSE, nf=2) 
kable(round(acses$eig,4) )
```

```{r, echo=FALSE,warning=FALSE}
plot(acses, ex=1, ey=2, asp=1, cframe=1, gg=TRUE,ylim=c(-0.4,0.4),xlim = c(-0.8,0.8))
```



#### Competencias Ciudadanas

```{r, echo=FALSE}
Kes <- unclass(table(Resultados_Unal$FAMI_ESTRATOVIVIENDA,Resultados_Unal$CC_cuartiles))
K_addes <- addmargins(Kes)
kable(K_addes)

```

**Tabla de frecuencias relativas en porcentaje**:

```{r, echo=FALSE}
kes <- sum(Kes)
F_addes <- K_addes / kes
kable(round(F_addes,4) )
```

**Representación gráfica de las tablas de perfiles**:


```{r, echo=FALSE}
colores <- rainbow(12, rev = TRUE)
plotct(Kes, "row", col = colores[1:11],nd=3, main="Perfiles fila")

```

```{r, echo=FALSE}
colores <- rainbow(12, rev = TRUE)
plotct(Kes, "col", col = colores[1:15], main="Perfiles Columna")
```

```{r, echo=FALSE}
acses <- dudi.coa(Kes, scannf=FALSE, nf=2) 
kable(round(acses$eig,4) )
```

```{r, echo=FALSE,warning=FALSE}
plot(acses, ex=1, ey=2, asp=1, cframe=1, gg=TRUE,ylim=c(-0.4,0.4),xlim = c(-0.8,0.8))
```


#### Ingles

```{r, echo=FALSE}
Kes <- unclass(table(Resultados_Unal$FAMI_ESTRATOVIVIENDA,Resultados_Unal$I_cuartiles))
K_addes <- addmargins(Kes)
kable(K_addes)

```

**Tabla de frecuencias relativas en porcentaje**:

```{r, echo=FALSE}
kes <- sum(Kes)
F_addes <- K_addes / kes
kable(round(F_addes,4) )
```

**Representación gráfica de las tablas de perfiles**:


```{r, echo=FALSE}
colores <- rainbow(12, rev = TRUE)
plotct(Kes, "row", col = colores[1:11],nd=3, main="Perfiles fila")

```

```{r, echo=FALSE}
colores <- rainbow(12, rev = TRUE)
plotct(Kes, "col", col = colores[1:15], main="Perfiles Columna")
```

```{r, echo=FALSE}
acses <- dudi.coa(Kes, scannf=FALSE, nf=2) 
kable(round(acses$eig,4) )
```

```{r, echo=FALSE,warning=FALSE}
plot(acses, ex=1, ey=2, asp=1, cframe=1, gg=TRUE,ylim=c(-1,1),xlim = c(-1,1))
```


### Resumen

#### Categorizar la variable puntaje global

```{r,echo=FALSE}
Estrato_soci<- data.frame(Estrato=Resultados_Unal$FAMI_ESTRATOVIVIENDA,
                          Genero=Resultados_Unal$ESTU_GENERO,
Razo_Cuantitativos=Resultados_Unal$MOD_RAZONA_CUANTITAT_PUNT,
Comu_escrita=Resultados_Unal$MOD_COMUNI_ESCRITA_PUNT,
Lectura_critica=Resultados_Unal$MOD_LECTURA_CRITICA_PUNT,
Compe_ciudada=Resultados_Unal$MOD_COMPETEN_CIUDADA_PUNT,
Ingles=Resultados_Unal$MOD_INGLES_PUNT)
Estrato_soci$Punt_Global<-rowMeans(Estrato_soci[,3:7])
Estrato_soci<-na.omit(Estrato_soci)


cuartiles_puntaje <- quantile(Estrato_soci$Punt_Global, probs = seq(0, 1, by = 0.25))
kable(cuartiles_puntaje)
```
```{r,echo=FALSE}
Estrato_soci$Punt_Global_cuartiles <- cut(Estrato_soci$Punt_Global, 
                          breaks = cuartiles_puntaje, 
                          include.lowest = TRUE, 
                          labels = c("Bajo", "Medio-Bajo", "Medio-Alto", "Alto"))
kable(table(Estrato_soci$Punt_Global_cuartiles))
```
```{r,echo=FALSE}
barplot(table(Estrato_soci$Punt_Global_cuartiles), col = c("lightblue", "lightgreen", "orange", "red"),las = 2 ,main = "Distribución Puntaje Global", ylab = "Frecuencia")

```


#### Puntaje Global respecto al género

```{r, echo=FALSE}
Kpg <- unclass(table(Estrato_soci$Genero,Estrato_soci$Punt_Global_cuartiles))
K_addpg <- addmargins(Kpg)
kable(K_addpg)

```

**Tabla de frecuencias relativas en porcentaje**:

```{r, echo=FALSE}
kpg <- sum(Kpg)
F_addpg <- K_addpg / kpg
kable(round(F_addpg,4) )
```

**Representación gráfica de las tablas de perfiles**:


```{r, echo=FALSE}
colores <- rainbow(12, rev = TRUE)
plotct(Kpg, "row", col = colores[1:11],nd=3, main="Perfiles fila")

```

```{r, echo=FALSE}
colores <- rainbow(12, rev = TRUE)
plotct(Kpg, "col", col = colores[1:15], main="Perfiles Columna")
```

```{r, echo=FALSE}
acspg <- dudi.coa(Kpg, scannf=FALSE, nf=2) 
kable(round(acspg$eig,4) )
```




#### Puntaje Global respecto al estrato economico

```{r, echo=FALSE}
Kpg <- unclass(table(Estrato_soci$Estrato,Estrato_soci$Punt_Global_cuartiles))
K_addpg <- addmargins(Kpg)
kable(K_addpg)

```

**Tabla de frecuencias relativas en porcentaje**:

```{r, echo=FALSE}
kpg <- sum(Kpg)
F_addpg <- K_addpg / kpg
kable(round(F_addpg,4) )
```

**Representación gráfica de las tablas de perfiles**:


```{r, echo=FALSE}
colores <- rainbow(12, rev = TRUE)
plotct(Kpg, "row", col = colores[1:11],nd=3, main="Perfiles fila")

```

```{r, echo=FALSE}
colores <- rainbow(12, rev = TRUE)
plotct(Kpg, "col", col = colores[1:15], main="Perfiles Columna")
```

```{r, echo=FALSE}
acspg <- dudi.coa(Kpg, scannf=FALSE, nf=2) 
kable(round(acspg$eig,4) )
```

```{r, echo=FALSE,warning=FALSE}
plot(acspg, ex=1, ey=2, asp=1, cframe=1, gg=TRUE,ylim=c(-1,1),xlim = c(-1,1))
```

