---
title: "Estadisticas Descriptivas"
---

Resultados Saber Pro año 2018 para la Universidad Nacional de Colombia

```{r,warning=FALSE,message=FALSE}
library(readxl)
library(plotly)
library(ggplot2)
library(dplyr)
library(cowplot)
library(FactoClass)
library(knitr) # para función kable (tablas estáticas)
library(DT) # para tablas interactivas
setwd("C:/Users/fabia/OneDrive - Universidad Nacional de Colombia/UNAL/Descriptiva multivariada/Saber Pro/Saber Pro Unal/Saber Pro Unal/")

Resultados_Unal <- read_excel("Resultados_Unal.xlsx", sheet = "Hoja1")
Facultades_Unal <- read_excel("Resultados_Unal.xlsx", sheet = "Hoja2")

attach(Resultados_Unal)

```

### Facultades

Los estudiantes que presentaron el examen saber Pro en el año 2018, vemos que la mayoria son la facultad de ingenieria, lo caul tiene sentido ya que es la facultad mas grande en la universidad.

```{r}
tabla_facultades<-data.frame(table(NOM_FACULTAD)) 
tabla_facultades <- tabla_facultades[order(-tabla_facultades$Freq), ]
plot_ly(x =tabla_facultades$Freq , y =tabla_facultades$NOM_FACULTAD , type  = "bar",orientation = 'h', name ="Barras") %>%
  layout(title = "Población por facultad",
         xaxis = list(title = "Frecuencia"),
         yaxis = list(title = "Facultad"))
```

### Programa academico

Se presenta la cantidad de estudiantes que presentaron el examen por carrera, donde Medicina fue la que tuvo mayor participación.

| Programas                  | Estudiantes | Programas              | Estudiantes | Programas              | Estudiantes | Programas                   | Estudiantes |
|---------|:-------:|---------|:-------:|---------|:-------:|---------|:-------:|
| MEDICINA                   |     167     | GEOLOGIA               |     85      | FISICA                 |     57      | ESPAÑOL Y FILOLOGIA CLASICA |     28      |
| INGENIERIA CIVIL           |     142     | ANTROPOLOGIA           |     79      | INGENIERIA ELECTRONICA |     56      | FISIOTERAPIA                |     28      |
| FARMACIA                   |     123     | CONTADURIA PUBLICA     |     79      | MUSICA INSTRUMENTAL    |     54      | GEOGRAFIA                   |     27      |
| INGENIERIA QUIMICA         |     120     | BIOLOGIA               |     76      | ZOOTECNIA              |     54      | CINE Y TELEVISION           |     20      |
| ECONOMIA                   |     113     | TRABAJO SOCIAL         |     75      | ESTADISTICA            |     48      | FONOAUDIOLOGIA              |     13      |
| DERECHO                    |     110     | INGENIERIA AGRONOMICA  |     71      | DISEÑO GRAFICO         |     46      | TERAPIA OCUPACIONAL         |     12      |
| PSICOLOGIA                 |     107     | ENFERMERIA             |     70      | LINGUISTICA            |     39      | MUSICA                      |      5      |
| CIENCIA POLITICA           |     105     | ODONTOLOGIA            |     68      | QUIMICA                |     39      |                             |             |
| ADMINISTRACION DE EMPRESAS |     99      | MEDICINA VETERINARIA   |     66      | FILOSOFIA              |     38      |                             |             |
| FILOLOGIA E IDIOMAS        |     96      | SOCIOLOGIA             |     65      | MATEMATICAS            |     38      |                             |             |
| INGENIERIA DE SISTEMAS     |     95      | INGENIERIA INDUSTRIAL  |     64      | INGENIERIA AGRICOLA    |     35      |                             |             |
| ARQUITECTURA               |     90      | NUTRICION Y DIETETICA  |     61      | LITERATURA             |     34      |                             |             |
| INGENIERIA MECANICA        |     90      | INGENIERIA MECATRONICA |     60      | ARTES PLASTICAS        |     33      |                             |             |
| INGENIERIA ELECTRICA       |     87      | DISEÑO INDUSTRIAL      |     57      | HISTORIA               |     31      |                             |             |

### Género

Respecto al género vemos que en la mayoria pertenecen al sexo masculino.

```{r}
tabla_genero<-data.frame(table(ESTU_GENERO)) 
tabla_genero <- tabla_genero[order(-tabla_genero$Freq), ]
plot_ly(x =tabla_genero$ESTU_GENERO, y = tabla_genero$Freq  , type  = "bar", name ="Barras") %>%
  layout(title = "Genero",
         xaxis = list(title = "Genero"),
         yaxis = list(title = "Población"))
```

### Pago Matricula Padres

La mayoria de estudiantes tiene padres que pagan la matricula de la universidad.

```{r}
tabla_pagomatricula<-data.frame(table(ESTU_PAGOMATRICULAPADRES)) 
tabla_pagomatricula <- tabla_pagomatricula[order(-tabla_pagomatricula$Freq), ]
plot_ly(x =tabla_pagomatricula$ESTU_PAGOMATRICULAPADRES, y = tabla_pagomatricula$Freq  , type  = "bar", name ="Barras") %>%
  layout(title = "Pago de matricula por padres",
         xaxis = list(title = "Pago matricula padres"),
         yaxis = list(title = "Población"))
```

### Edad

En el siguiente histograma vemos que la mayoria de estudiantes estan entre los 22 hasta 24 años

```{r}

diferencia <- as.numeric(difftime("2018-12-31", ESTU_FECHANACIMIENTO, units = "days"))

edad <- diferencia / 365.25 
p<-ggplot(data = data.frame(x = edad), aes(x = x)) +
  geom_histogram(binwidth = 0.5, fill = "skyblue", color = "black", alpha = 0.7) +
  labs(title = "Distribución de edades",
       x = "Edades",
       y = "Frecuencia")

plotly_histogram <- ggplotly(p)
plotly_histogram
```

### Educación Familia

#### Madre

La mayoria de las madres presentan alguna formación academica, predominando las que tienen educación profecional completa.

```{r}
tabla_edumadre<-data.frame(table(FAMI_EDUCACIONMADRE)) 
tabla_edumadre <- tabla_edumadre[order(-tabla_edumadre$Freq), ]

plot_ly(x =tabla_edumadre$Freq, y =tabla_edumadre$FAMI_EDUCACIONMADRE , type  = "bar",orientation = 'h', name ="Barras") %>%
  layout(title = "Educación Madre",
         xaxis = list(title = "Frecuencia"),
         yaxis = list(title = "Educación"))

```

#### Padre

La mayoria de los padres presentan alguna formación academica, predominando los que tienen educación profecional completa.

```{r}
tabla_edupadre<-data.frame(table(FAMI_EDUCACIONPADRE)) 
tabla_edupadre <- tabla_edupadre[order(-tabla_edupadre$Freq), ]

plot_ly(x =tabla_edupadre$Freq, y =tabla_edupadre$FAMI_EDUCACIONPADRE, type  = "bar",orientation = 'h', name ="Barras") %>%
  layout(title = "Educación Padre",
         xaxis = list(title = "Frecuencia"),
         yaxis = list(title = "Educación"))
```

### Valor matricula

Vemos como predominan los estudiantes que pagan menos de 500 mil de matricula.

```{r}
tabla_matricula<-data.frame(table(ESTU_VALORMATRICULAUNIVERSIDAD)) 
tabla_matricula<- tabla_matricula[order(-tabla_matricula$Freq), ]

plot_ly(x =tabla_matricula$Freq, y =tabla_matricula$ESTU_VALORMATRICULAUNIVERSIDAD, type  = "bar",orientation = 'h', name ="Barras") %>%
  layout(title = "Educación Padre",
         xaxis = list(title = "Frecuencia"),
         yaxis = list(title = "Educación"))
```

### Horas de trabajo en la semana

Hay una gran población que trabaja entre 11 y 20 horas a la semana.

```{r}
tabla_horastrabajo<-data.frame(table(ESTU_HORASSEMANATRABAJA)) 
tabla_horastrabajo<- tabla_horastrabajo[order(-tabla_horastrabajo$Freq), ]

plot_ly(x =tabla_horastrabajo$Freq, y =tabla_horastrabajo$ESTU_HORASSEMANATRABAJA, type  = "bar",orientation = 'h', name ="Barras") %>%
  layout(title = "Educación Padre",
         xaxis = list(title = "Frecuencia"),
         yaxis = list(title = "Educación"))
```

### Estrato socioeconomico

Hay una gran población que pertenece al estrato 3.

```{r}
tabla_estrato<-data.frame(table(FAMI_ESTRATOVIVIENDA)) 
tabla_estrato<- tabla_estrato[order(-tabla_estrato$Freq), ]

plot_ly(x =tabla_estrato$Freq, y =tabla_estrato$FAMI_ESTRATOVIVIENDA, type  = "bar",orientation = 'h', name ="Barras") %>%
  layout(title = "Educación Padre",
         xaxis = list(title = "Frecuencia"),
         yaxis = list(title = "Educación"))
```

### Puntajes de Examen Saber Pro

Los dos componentes que en general tienen buenos puntajes son razonamiento cuantivativo e/y ingles, que estan por encima de los demas componentes del examen. Esto se puede ver en el siguiente grafico de cajas y bigotes.

```{r}

puntajes<- data.frame(Razo_Cuantitativos=Resultados_Unal$MOD_RAZONA_CUANTITAT_PUNT,
Comu_escrita=Resultados_Unal$MOD_COMUNI_ESCRITA_PUNT,
Lectura_critica=Resultados_Unal$MOD_LECTURA_CRITICA_PUNT,
Compe_ciudada=Resultados_Unal$MOD_COMPETEN_CIUDADA_PUNT,
Ingles=Resultados_Unal$MOD_INGLES_PUNT)
puntajes$Punt_Global<-rowMeans(puntajes)
puntajes<-na.omit(puntajes)
## Crear el boxplot comparativo
fig <- plot_ly(y = puntajes$Razo_Cuantitativos, type = "box", name="Razonamiento Cuantitativo")
fig <- fig %>% add_trace(y = puntajes$Comu_escrita, name="Comunicación escrita")
fig <- fig %>% add_trace(y = puntajes$Lectura_critica,  name="Lectura Critica")
fig <- fig %>% add_trace(y = puntajes$Compe_ciudada,  name="Competencia ciudadanas")
fig <- fig %>% add_trace(y = puntajes$Ingles, name="Ingles")
fig <- fig %>% add_trace(y = puntajes$Punt_Global, name="Puntajes Globales")
fig <- fig %>% layout(title = "Puntajes Saber Pro 2018")

fig

```
